臺灣花蓮地方法院刑事裁定
111年度聲字第325號
聲  請  人  臺灣花蓮地方檢察署檢察官
受  刑  人  黃祥恩


                    （現在法務部○○○○○○○○○○○執行中）
上列聲請人因受刑人數罪併罰有二裁判以上，聲請定其應執行刑
（111年度執聲字第256號），本院裁定如下：
    主  文
黃祥恩犯如附表所示各罪所處之刑，應執行有期徒刑壹年捌月。
    理  由
一、聲請意旨略以：受刑人黃祥恩因竊盜等案件，先後經判決確
    定如附表所示，應依刑法第50條第1項但書第1款、第2項、
    第51條第5款、第53條之規定，定其應執行之刑，爰依刑事
    訴訟法第477條第1項規定聲請裁定之等語。
二、按裁判確定前犯數罪者，併合處罰之。但有下列情形之一者
    ，不在此限：一、得易科罰金之罪與不得易科罰金之罪。前
    項但書情形，受刑人請求檢察官聲請定應執行刑者，依刑法
    第51條規定定之。數罪併罰，分別宣告其罪之刑，依下列各
    款定其應執行者：五、宣告多數有期徒刑者，於各刑中之最
    長期以上，各刑合併之刑期以下，定其刑期。但不得逾30年
    。數罪併罰，有二裁判以上者，依刑法第51條之規定，定其
    應執行之刑。依刑法第53條應依刑法第51條第5款至第7款之
    規定，定其應執行之刑者，由該案犯罪事實最後判決之法院
    之檢察官，聲請該法院裁定之，刑法第50條第1項但書第3款
    、第2項、第51條第5款、第53條、刑事訴訟法第477條第1項
    分別定有明文。次按數罪併罰中之一罪，依刑法規定得易科
    罰金，若因與不得易科罰金之他罪併合處罰結果而不得易科
    罰金時，原可易科部分所處之刑，自亦無庸為易科折算標準
    之記載（司法院釋字第144號、第679號解釋意旨參照）。又
    數罪併罰定其應執行之刑者，應由該案犯罪事實最後判決之
    法院檢察官聲請該法院裁定之，此最後判決之法院，以判決
    時為準，不問其判決確定之先後（最高法院85年度台抗字第
    289號刑事裁定意旨參照）。再法律上屬於自由裁量之事項
    ，並非概無法律性之拘束，自由裁量係於法律一定之外部性
    界限內（以定執行刑言，即不得違反刑法第51條之規定），
    使法官具體選擇以為適當之處理；因此在裁量時，必須符合
    所適用之法規之目的，更進一步言，須受法律秩序之理念所
    指導，此亦即所謂自由裁量之內部性界限；關於定應執行刑
    ，既屬自由裁量之範圍，其應受此項內部性界限之拘束，要
    屬當然（最高法院80年台非字第473號判例意旨參照）。定
    應執行刑，不僅攸關國家刑罰權之行使，於受刑人之權益亦
    有重大影響，除顯無必要或有急迫情形外，法院於裁定前，
    允宜予受刑人以言詞、書面或其他適當方式陳述意見之機會
    ，程序保障更加周全（最高法院110年度台抗大字第489號刑
    事裁定意旨參照）。
三、經查，受刑人黃祥恩犯如附表所示各罪，分別經法院判處如
    附表所示之刑，均確定在案，此有臺灣嘉義地方法院110年
    度易字第281號、111年度易字第14號、第35號刑事判決、本
    院111年度花簡字第53號刑事簡易判決、臺灣高等法院被告
    前案紀錄表存卷可稽。又附表編號1至5為不得易科罰金之罪
    附表編號6為得易科罰金之罪，合於刑法第50條第1項但書第
    1款規定之情形，須經受刑人請求檢察官聲請定其應執行刑
    ，而受刑人已向檢察官請求就附表所示各罪聲請定應執行刑
    ，此有「臺灣花蓮地方檢察署刑事執行意見狀」存卷可考，
    故依刑法第50條第2項規定，應依刑法第51條規定定之。再
    核附表編號2至6所示各罪係於附表編號1所示判決確定前所
    犯，是附表所示各罪皆合於刑法第50條第1項前段、第53條
    之規定，檢察官依刑事訴訟法第477條第1項規定聲請定其應
    執行刑，應予准許。復定應執行刑時，揆諸前揭判例意旨，
    除不得逾越刑法第51條第5款所定法律之外部性界限外，亦
    應受不利益變更禁止原則之內部性界限拘束，即不得重於臺
    灣嘉義地方法院111年度聲字第435號刑事裁定所示應執行之
    刑與附表編號6所示宣告刑之總和。另附表編號6為得易科罰
    金之罪，因與不得易科罰金之他罪併合處罰之結果而不得易
    科罰金，原可易科罰金部分所處之刑，無庸為易科罰金折算
    標準之記載。末兼酌受刑人於「臺灣花蓮地方檢察署刑事執
    行意見狀」陳述對於本案定應執行之刑無意見一語，爰裁定
    如主文所示之應執行刑。至於，附表所示原判決宣告之沒收
    部分，仍應併予執行，附此敘明。
四、依刑事訴訟法第477條第1項，刑法第50條第1項但書第1款、
    第2項、第53條、第51條第5款、第40條之2第1項，裁定如主
    文。
中　　華　　民　　國　　111 　年　　7 　　月　　19　　日
　　　　　　　　　刑事第五庭    法　官　粘柏富
上列正本證明與原本無異。
如對本裁定不服，應於送達後5日內，向本院提出抗告狀（應抄
附繕本）。
因疫情而遲誤不變期間，得向法院聲請回復原狀。
中　　華　　民　　國　　111 　年　　7 　　月　　19　　日

                                書記官  王馨瑩 
附表
編號  1 2 3 罪名  攜帶兇器毀壞門窗竊盜罪 攜帶兇器竊盜罪 攜帶兇器竊盜罪 宣告刑  有期徒刑7月 有期徒刑8月 有期徒刑8月 犯罪日期  110年3月15日13時許 110年9月29日22時10分許 110年9月29日13時許 偵查機關 年度案號  臺灣嘉義地方檢察署檢察官110年度偵字第4794號 臺灣嘉義地方檢察署檢察官110年度偵字第8882號等 臺灣嘉義地方檢察署檢察官110年度偵字第11051號等 最後事實審 法院 臺灣嘉義地方法院 臺灣嘉義地方法院 臺灣嘉義地方法院  案號 110年度易字第281號 111年度易字第14號 111年度易字第35號  判決 日期 110年8月31日 111年3月2日 111年3月31日 確定判決 法院 臺灣嘉義地方法院 臺灣嘉義地方法院 臺灣嘉義地方法院  案號 110年度易字第281號 111年度易字第14號 111年度易字第35號  判決 確定 日期 110年10月4日 111年4月11日 111年5月10日 是否為得易科罰金之罪  否 否 否 備註  編號1至5，業經臺灣嘉義地方法院以111年聲字第435號裁定應執行有期徒刑1年6月確定。   

編號  4 5 6 罪名  攜帶兇器毀越門窗竊盜未遂罪 攜帶兇器竊盜罪 行使偽造私文書罪 宣告刑  有期徒刑7月 有期徒刑8月 有期徒刑3月 犯罪日期  110年10月1日22時36分許 110年10月3日19時30分許 110年3月間某日 偵查機關年度案號  臺灣嘉義地方檢察署檢察官111年度偵字第11051號等 臺灣嘉義地方檢察署檢察官111年度偵字第11051號等 臺灣花蓮地方檢察署檢察官110年度偵字第4401號 最後事實審 法院 臺灣嘉義地方法院 臺灣嘉義地方法院 臺灣花蓮地方法院  案號 111年度易字第35號 111年度易字第35號 111年度花簡字第53號  判決 日期 111年3月31日 111年3月31日 111年5月4日 確定判決 法院 臺灣嘉義地方法院 臺灣嘉義地方法院 臺灣花蓮地方法院  案號 111年度易字第35號 111年度易字第35號 111年度花簡字第53號  判決 確定 日期 111年5月10日 111年5月10日 111年6月7日 是否為得易科罰金之罪  否 否 是 備註  編號1至5，業經臺灣嘉義地方法院以111年聲字第435號裁定應執行有期徒刑1年6月確定。